台灣台中地方法院刑事判決　　　　　　　　　　　　　　九十四年交易字第二一號
　　公　訴　人　台灣台中地方法院檢察署檢察官
　　被　　　告　乙○○
　　　　　　　　甲○○
右列被告因公共危險等案件，經檢察官提起公訴（九十三年度偵字第一八九０三號）
，本院判決如左：
    主    文
乙○○服用酒類，不能安全駕駛動力交通工具而駕駛，處拘役伍拾日，如易科罰金以
參佰元折算壹日。
甲○○因過失傷害人，致重傷，處有期徒刑伍月，如易科罰金，以參佰元折算壹日。
    犯罪事實
一、乙○○於民國九十三年九月十八日二十時許至二十三時許，在台中市○○路某處
    飲用啤酒後，已達無法安全駕駛之程度，猶駕駛車號ＭＷ五－０九七號重型機車
    後搭載湯雅惠，沿台中縣大里市○○路○段由大里橋往霧峰方向行駛，於同月十
    九日零時三十分許行至中興路一段與仁化路口時，因不勝酒力致注意力及控制力
    降低而操控失當，並超速行駛及未依規定二段式左轉，撞及沿仁化路往竹子坑方
    向行駛之闖紅燈通過該路口由甲○○所駕駛車號ＵＫ－一九七五號自用小客車，
    乙○○及湯雅惠人車倒地，乙○○因而受有右側股骨骨折、右側肱骨骨折及頭部
    外傷等傷害，湯雅惠則受有頭部及四肢擦傷等傷害（傷害部分未據告訴），嗣警
    據報前往處理，測得乙○○血液中酒精濃度為一八０．五九ｍｇ＼ｄｌ，換算為
    呼氣所含酒精濃度為每公升０．九毫克。乙○○經送醫後，因頭部外傷結果合併
    嗅覺喪失之重傷害。而甲○○肇事後，經人報案，於警員簡永建到場時陳述肇事
    經過而願接受裁判。
二、案經被害人乙○○訴由臺中縣警察局霧峰分局報請台灣台中地方法院檢察署檢察
    官偵查起訴。
    理    由
一、被告乙○○酒後騎乘機車一節，業據被告乙○○於警詢時及偵查中坦承不諱，核
    與證人湯雅惠於警詢中陳述之情節相符，復有財團法人仁愛綜合醫院所開具之生
    化學檢驗報告單、診斷證明書、臺中縣警察局舉發違反道路交通管理事件通知單
    影本、現場圖、道路交通事故調查報告表各一份及相片十張附卷可證。又參考德
    國、美國之認定標準，飲酒後酒精濃度呼氣已達每公升０．五五毫克以上者，肇
    事率為一般正常人之十倍，認為已達不能安全駕駛之標準，此有法務部八十八年
    五月十八日法八八檢字第００一六六九號函可資參佐。而被告乙○○既飲酒後呼
    氣酒精濃度每公升已逾０．五五毫克而達每公升０．九毫克，復有前開肇事之事
    實，足認其確已達不能安全駕駛動力交通工具程度，被告乙○○罪行，堪以認定
    。
二、訊據被告甲○○固不否認前開所述駕駛前開自小客車與告訴人即被告乙○○發生
    車禍之事實，惟否認伊有過失，辯稱伊當時到達路口時是閃黃燈，伊快速通過，
    伊在遠處時燈號是綠燈，到達斑馬線是則是黃燈云云。惟查：（一）被告甲○○
    於通過上開路口時確係闖紅燈一節，業據證人賴萬枝及湯雅惠於偵查中結證屬實
    ；（二）若當時中興路一段方向之燈號係紅燈，被告乙○○雖係酒後騎乘機車，
    以機車之單薄亦無超速駕駛行駛於快車道上後強行左轉住入仁化路之理，證人湯
    雅惠亦無毫未畏懼之理，是縱當時確有一方確係黃燈，亦應係中興路一段方向之
    燈號，仁化路方向應由紅燈直接跳換成緣燈，被告無可能看到黃燈，是被告所辯
    顯係卸責之詞，不足採信。本件經送台灣省台中縣區車輛行車事故鑑定委員會鑑
    定結果，認為甲○○駕駛自小客車行經肇事地段未注意車前狀況即闖紅燈駛入交
    岔路口內，致發現有重機車自左側駛至時防範不及與重機車發生碰撞，甲○○有
    違反道路交通安全規則第一百零二條第一項第一款等規定，為肇事主因。乙○○
    酒精濃度超過規定駕駛重機車行經肇事地段是沿內側快車道超速駛入交岔路口內
    ，致發現有自小客車自右方駛至時防範不及與自小客車發生碰撞、乙○○有違反
    道路交通安全規則第九十三條第一項、第九十九條第一項、第一百十四條第二款
    等規定，為肇事次因，未載安全帽駕駛重機車另有違反道路交安全規則第八十八
    條第一項第五款之規定。有該委員會九十四年三月十六日中縣鑑字第０九四五五
    ００七五六號函一份附卷可佐。按汽車行駛至交岔路口，應注意遵守燈光號誌，
    道路交通安全規則第一百零二條第一項第一款定有明文，依被告甲○○之智識、
    能力亦無不能注意情事，竟未注意及此闖紅燈因而肇事，被告甲○○於本件交通
    事故之發生自有過失。而被告乙○○確因本件交通事故受有前揭之重傷害，亦有
    財團法人仁愛綜合醫院台北新光綜合醫院所開具之診斷證明書各一份在卷可稽，
    所受傷害與前揭過失行為間，顯具有相當因果關係，被告甲○○罪行，洵堪認定
    。
三、核被告乙○○所為，係犯刑法第一百八十五條之三之服用酒類不安全駕駛罪；被
    告甲○○所為，係刑法第二百八十四條第一項後段之過失傷害罪。被告甲○○肇
    事後，經人報案，於警員簡永建到場時陳述肇事經過而願接受裁判，有警訊筆錄
    及道路交通事故調查報告表各一份附卷可佐，核與自首要件相符，依刑法第六十
    二條前段減輕其刑。爰審酌被告乙○○酒後駕車，不顧公眾安全，被告甲○○之
    過失程度、被告乙○○與有過失及被告之犯後態度等一切情狀，分別量處如主文
    所示之刑，並均諭知易科罰金之折算標準。又本件公訴人原起訴刑法第二百八十
    四條第一項前段之過失傷害罪，於蒞庭時因告訴人乙○○嗅覺已喪失，變更為同
    法第二百八十四條第一項後段之過失傷害致重傷罪，附此敘明。
據上論斷，應依刑事訴訟法第二百九十九條第一項前段、刑法第一百八十五條之三、
第二百八十四條第一項後段、第六十二條前段、第四十一條第一項前段、罰金罰鍰提
高標準條例第一條前段、第二條，判決如主文。
本案經檢察官丙○○到庭執行職務。
中    華     民     國     九十四     年     六     月       十六       日
                                 臺灣臺中地方法院交通法庭
                                   審判長法官  許  金  樹
                                         法官  張  清  洲
                                         法官  郭  德  進
右正本證明與原本無異。
如不服本判決，應於判決送達後十日內向本院提出上訴狀( 應附繕本 )，上訴於臺灣
高等法院臺中分院。
                                         書記官
中    華     民     國     九十四     年     六     月       二十一     日
刑法第一百八十五條之三：
服用毒品、麻醉藥品、酒類或其他相類之物，不能安全駕駛動力交通工具而駕駛者，
處一年以下有期徒刑、拘役或三萬元以下罰金。
中華民國刑法第二百八十四條：
(過失傷害罪)
因過失傷害人者，處六月以下有期徒刑、拘役或五百元以下罰金，致重傷者，處一年
以下有期徒刑、拘役或五百元以下罰金。
                                                                        Ａ
